

DESARROLLADOR FULL STACK

#### **Detalles**

Quito

Fcuador

+593 992681086

wily2809@hotmail.com

#### **Nacionalidad**

Ecuatoriano

### Fecha/lugar de nacimiento

28 de septiembre de 1995 Quito

### **Habilidades**

Tailwind	
Node.js	
MongoDB	
jQuery	
Git	
HTML & CSS	
React	
MySQL	
JavaScript	
PHP	
VUE	
Laravel	
Bootstrap	
PostgreSQL	
[diomas	
Español	
Ingles	

### **Perfil**

Desarrollador con más de 8 años de experiencia en PHP, Laravel, Vue.js y Node.js. Experto en la creación de aplicaciones escalables. Apasionado por la optimización de código y el desarrollo de soluciones innovadoras. Busco contribuir al crecimiento de una empresa líder mediante el uso de tecnologías modernas y metodologías ágiles.

Me adapto rápidamente a diferentes entornos de trabajo y metodologías, lo que me permite abordar proyectos diversos con flexibilidad. Tengo la capacidad de aprender nuevos lenguajes de programación y tecnologías en corto tiempo, integrándolos eficientemente en mis tareas. Estoy comprometido con el aprendizaje continuo y la mejora constante para aportar soluciones innovadoras a los proyectos en los que participo

## **Experiencia laboral**

# Asistente de sistemas y ayudante de mantenimiento de servidores (prácticas), HOSPITAL MILITAR, Quito

ENERO 2014 — MARZO 2014

Arreglo de computadoras y mantenimiento de servidores dedicados

# Programador en el área de sistemas y docente, INSTITUTO TECNOLÓGICO QUITO, Quito

ENERO 2017 — ENERO 2019

Programador principal en el área de desarrollo del instituto encargado de generar y manejar los proyectos

## Ayudante de catedra y profesor, INSTITUTO TECNOLÓGICO QUITO, Quito

FEBRERO 2019 — MARZO 2020

Profesor en el área de desarrollo de Frontend, Backend y manejo de base de datos del instituto

## Programador principal, free lance área del sistema general de la empresa, ORESA IMAGINATION

ABRIL 2018 — NOVIEMBRE 2021

Sistema de inventario y registro de movimientos de productos dentro del are de bodegas, registro de ventas y salidas de productos

## Programador en el área de sistemas, STB TECHNOLOGY

AGOSTO 2019 — JULIO 2021

Desarrollo de un ERP encargado principalmente en tema de inventarios, emisión de facturas dispuesto por la ley ecuatoriana y manejo de una empresa en general

### **Programador Freelance, Prisma New**

ENERO 2020 — NOVIEMBRE 2024

Programador freelance en diversas áreas con diversos lenguajes y frameworks principalmente con PHP, JAVASCRIPT, siendo laravel el más concurrido con 6 años de experiencia y JavaScript con vue, express y React

## Desarrollador en la Secretaría Técnica Ecuador Crece Sin Desnutrición Infantil

DICIEMBRE 2023 — DICIEMBRE 2024

Programador fullstack en diversas áreas, creando y actualizando sistemas en laravel y vue, manejo de tailwind, javascript y postgreSQL además del manejo, actualización e implementación de los servidores en ubuntu

## Educación

Benito Juárez, Bachiller técnico en aplicaciones informáticas

Instituto tecnológico Quito, Análisis de sistemas

AGOSTO 2015 — AGOSTO 2018

## **REFERENCIAS**

Ing. Gustavo Albuja de I.T. Quito +593 99 8315 686

**Danny Quintuña de STB TECHNOLOGY** +593 99 1410 077

Juan Carlos Rodríguez de Freelance España +34 646 69 44 42

**Víctor Manuel García Domínguez de Freelance España** +34 648 60 68 24